【裁判字號】    96,易,1668
【裁判日期】    970109
【裁判案由】    贓物
【裁判全文】
臺灣板橋地方法院刑事判決              96年度易字第1668號
公  訴  人  臺灣板橋地方法院檢察署檢察官
被      告  丙○○
            甲○○
                    樓
上列被告因贓物案件，經檢察官提起公訴（96年度偵字第7942號
），本院判決如下：
    主  文
丙○○共同行使偽造私文書，足以生損害於公眾及他人，處有期
徒刑壹年，減為有期徒刑陸月，如易科罰金，以銀元參佰元折算
壹日。
甲○○無罪。
    事  實
一、丙○○係址設臺北縣土城市○○路○段一五九號一樓「九乘
    新車業有限公司」（下稱九乘新公司）之負責人，明知車牌
    號碼M 九三─七九七號，光陽廠牌，引擎號碼SA二五GD─一
    一三七○六號，車身號碼RFBSA 二五GD四B 一一三七三七號
    黑色重型機車，係來路不明之贓物（該機車係林慶釗所有交
    由乙○○使用，於民國九十三年五月三十日晚上至同年月三
    十一日下午五時之間，在臺北縣新店市○○街十七巷十四號
    前遭竊），竟基於收受贓物之犯意於九十三年五月、六月間
    某日，在不詳處所，向不詳之人收受上開機車，另於九十三
    年五月三十一日以新臺幣（下同）九千元之價格，向正財機
    車行購得有合法權源之車牌號碼HXW ─四七九號，引擎號碼
    為GY六B ─三二八八五一號，八十二年五月出廠，黑色重型
    機車一部，並於九十三年六月一日完成過戶手續，供套裝頂
    拼之用。丙○○取得上開贓車及合法之舊機車引擎外殼、車
    牌後，即與真實姓名不詳之成年人共同基於偽造私文書後行
    使以詐欺取財之犯意聯絡，在不詳地點，以俗稱「借屍還魂
    」之手法，將所收購合法舊機車車牌、引擎外殼拆卸後，分
    別拼裝在上開贓車車身上，並將上開贓車之原車身號碼磨滅
    後，偽造不實之車身號碼於其上，嗣於九十三年六月一日將
    上開套裝頂拼完成之機車，以三萬元之價格出售予不知情之
    甲○○，致甲○○誤信為合法之機車而陷於錯誤，如數交付
    上開價金，並於九十三年六月二日完成過戶手續，足以生損
    害於林慶釗、甲○○及公路監理機關對於車輛管理之正確性
    。嗣於九十六年四月三日晚間十時三十分許，甲○○騎乘上
    開拼裝完成之機車行經臺北縣板橋市○○○路○段三○一巷
    口時，為警查獲，並扣得上開機車一部（業經發還乙○○保
    管），始查悉上情。
二、案經乙○○訴由臺北縣政府警察局板橋分局報請臺灣板橋地
    方法院檢察署檢察官偵查起訴。
    理  由
甲、丙○○有罪部分：
壹、程序方面：
    本件認定事實所引用之卷證資料，並無證據證明係公務員違
    背法定程序所取得，且檢察官、被告於本院準備程序及審判
    期日時均表示同意作為證據而不予爭執，且迄至言詞辯論終
    結前亦未再聲明異議，依刑事訴訟法第一百五十九條之五第
    一項之規定，本件認定事實所引用之其他證據，均有證據能
    力。
貳、實體方面：
一、訊據被告丙○○固坦承於前揭時以九千元向正財機車行購入
    車牌號碼HXW ─四七九號，引擎號碼為GY六B ─三二八八五
    一號，八十二年五月出廠，黑色重型機車一部（下稱合法舊
    機車），並販售予甲○○等情不諱，惟矢口否認有何收受贓
    物、行使偽造私文書、詐欺取財等犯行，辯稱：上開合法舊
    機車係依原狀賣予甲○○，並無向人收受前揭贓車加以拼裝
    、偽造引擎號碼、車身號碼等行為云云，惟查：
（一）車牌號碼M 九三─七九七號，光陽廠牌，引擎號碼SA二五
      GD─一一三七○六號，車身號碼RFBSA 二五GD四B 一一三
      七三七號黑色重型機車，係林慶釗所有交由乙○○使用，
      於九十三年五月三十日晚上至同年月三十一日下午五時之
      間，在臺北縣新店市○○街十七巷十四號前遭竊之情，業
      據證人乙○○於警詢及本院審理時證述綦詳，並有台北縣
      政府警察局板橋分局代保管單、車輛失竊車牌遺失作業資
      料、車籍查詢基本資料各一份附卷可稽，是上開機車性質
      上即屬因財產犯罪所得之贓物，堪以認定。
（二）經本院依職權向交通部公路總局臺北區監理所板橋監理站
      函詢上開合法舊機車車籍、車身號碼及過戶資料結果，該
      合法舊機車之車牌號碼為HXW ─四七九號，引擎號碼為GY
      六B ─三二八八五一號，八十二年五月出廠，光陽廠牌黑
      色重型機車，並無刻打車身號碼，該車係由劉廣興於九十
      三年五月十八日過戶予正財機車行，再於九十三年六月一
      日過戶予九乘新公司，旋於九十三年六月二日過戶予甲○○，有上開板橋監理站九十六年八月七日北監板一字第○
      九六○○○二八八五號函、所附該車歷次過戶申請登記書
      共三紙及車號查詢重型機車車籍在卷為佐。而觀諸卷附扣
      案機車照片所示，該扣案機車腳踏板處刻有RFBS A二五GD
      四B 一一三七三七號車身號碼，車體其他原刻有車身號碼
      部分，則經人磨滅後再重新刻打其他號碼於其上，引擎外
      殼號碼為GY六B ─三二八八五一號，並懸掛HXW ─四七九
      號車牌號碼（見偵查卷第四十四至四十八頁），其中車牌
      號碼與引擎外殼均屬上揭合法舊機車，腳踏板處之車身號
      碼則屬前開贓車，此復經證人即本件查獲警員黃煒欽於本
      院審理時證述無誤，顯見扣案機車係經人將合法舊機車車
      牌、引擎外殼拆卸拼裝在上開贓車車身上，並將贓車部分
      車身號碼磨滅後偽造不實號碼所套裝頂拼之車輛甚明。
（三）被告丙○○向正財機車行負責人之弟丁○○購入上開合法
      舊機車時之車況，經證人丁○○於本院審理時證稱：我賣
      給丙○○的是一九九三年出廠，光陽廠牌豪邁一二五車型
      的機車，當時車的外型醜醜的，機車外殼有破掉，該車並
      沒有車身號碼，當時我是以七千元價格買進，沒有整理就
      直接以九千元價格轉賣給丙○○的車行，車身號碼是這幾
      年才有的，丙○○向我買車時，有核對車型、引擎號碼等
      資料等語明確，此為被告丙○○所不爭執，且與證人甲○○於本院審理時就購車時所見車況是待整理中，輪子都還
      在車身，椅墊也有，外殼不是很漂亮、煞車燈、破損的燈
      殼、後照鏡均拆下等情，大致相符，而堪採信。被告丙○○雖辯稱：以九千元購入上開合法舊機車，經過整理後，
      以二萬元之代價售予甲○○，並無以合法舊機車車牌、引
      擎外殼換置於贓車頂拼之行為云云，惟查，證人甲○○於
      歷次偵、審程序中始終供稱：係以三萬元向被告丙○○購
      車，先付定金五千元；購車價格本來是二萬，丙○○說車
      子整理過可以比擺在門口的其他車還要漂亮，第一次我跟
      丙○○談定，我給他五千元定金和身分證，他有開給我一
      張二萬元收據，我問他說馬力如何，他說沒有把握，多花
      一點錢搪缸會比較好，後來因為搪缸，加一萬元，所以總
      共三萬元，取車時騎起來很有力，不像是舊車，所以我覺
      得多花一萬元是值得的等語一致，並提出二萬元收據一紙
      附卷可查（見本院卷）。參以前揭贓車係於九十三年五月
      三十日晚上至同年月三十一日下午五時之間遭竊，與被告
      丙○○購入上開合法舊機車之日期相符，且於翌日（九十
      三年六月一日）完成過戶登記予九乘新公司之同一日旋即
      出售予甲○○，此經被告丙○○供述在卷，並有機車買賣
      合約書（見偵查卷第七十一頁）一份在卷可資佐證，則公
      訴人所指被告丙○○同日自不詳之人處收受上開贓車並購
      入合法舊機車進行套裝，再行轉賣一情，非屬無稽。反之
      ，倘甲○○購買舊車目的係為自行或委託他人置換前開贓
      車之車牌、引擎外殼，，自可以數千元之低價購買未經整
      理之中古機車，拆卸車牌、引擎外殼使用，當無以二、三
      萬元高價購買上開合法舊車之必要。是證人甲○○於本院
      審理時所證稱：因為丙○○說車子有換殼、搪缸，經過整
      理後，可以再騎好幾年，取車時騎起來很有力，且有確認
      過引擎號碼與行車執照相符，我相信車行的專業，才以三
      萬元購買該車等情，應屬可信。綜上，證人甲○○前揭所
      證，應符實情，堪以採信，被告丙○○空言置辯，尚難採
      憑。至被告丙○○聲請傳喚材料行老闆欲證明其材料來源
      ，核與本案套裝引擎外殼、更換車牌無關，應予駁回，併
      此敘明。從而，本件事證已臻明確，被告丙○○上開犯行
      洵堪認定，應予依法論科。
二、比較新舊法：
（一）刑法分則編各罪所定罰金之貨幣單位原為銀元，且依修正
      前刑法第三十三條第五款規定，罰金刑為一銀元以上，而
      有關罰金倍數之調整及銀元與新台幣之折算標準，則定有
      「罰金罰鍰提高標準條例」及「現行法規所定貨幣單位折
      算新台幣條例」，除罰金以一銀元折算三元新台幣外，並
      將七十二年六月二十六日以前修正之刑法部分條文罰金數
      額提高十倍，其後修正者則不再提高倍數；嗣修正後刑法
      第三十三條第五款則將罰金刑提高為新台幣一千元以上，
      並以百元計算之，且因刑法第三十三條第五款所定罰金貨
      幣單位既已改為新台幣，刑法分則編各罪所定罰金之貨幣
      單位亦應配合修正為新台幣，且考量刑法修正施行後，不
      再適用「現行法規所定貨幣單位折算新台幣條例」為使刑
      法分則編各罪所定罰金之最高數額與刑法修正前趨於一致
      ，爰增訂刑法施行法第一條之一規定，將刑法分則編各罪
      所定罰金之貨幣單位均改為新台幣，並將七十二年六月二
      十六日以前修正之刑法部分條文罰金數額提高為三十倍，
      其後修正者則提高為三倍。是以刑法分則編各罪所定罰金
      刑之最高數額，於上開規定修正後仍屬一致，並無不同；
      但其罰金刑之最低數額，則比修正前提高，從而自以修正
      前之規定較為有利。
（二）修正前刑法第四十一條第一項前段係規定：「犯最重本刑
      為五年以下有期徒刑以下之刑之罪，而受六個月以下有期
      徒刑或拘役之宣告，因身體、教育、職業、家庭之關係或
      其他正當事由，執行顯有困難者，得以一元以上三元以下
      折算一日，易科罰金。」又被告行為時之易科罰金折算標
      準，修正前罰金罰鍰提高標準條例第二條〈現已刪除〉係
      規定就其原定數額提高為一百倍折算一日，則本件被告行
      為時之易科罰金折算標準，應以銀元三百元折算一日，經
      折算為新臺幣後，應以新臺幣九百元折算為一日；惟修正
      後則規定：「犯最重本刑為五年以下有期徒刑以下之刑之
      罪，而受六個月以下有期徒刑或拘役之宣告者，得以新臺
      幣一千元、二千元或三千元折算一日，易科罰金。」是修
      正後之規定並非有利於被告。
（三）修正前刑法第二十八條規定：「二人以上共同實施犯罪之
      行為者，皆為正犯。」修正後則規定：「二人以上共同實
      行犯罪之行為者，皆為正犯。」修正後刑法將原來共同正
      犯之共同「實施」犯罪，改為「實行」犯罪，排除完全未
      參與犯罪相關行為之「實行」的「陰謀共同正犯」及「預
      備共同正犯」，此屬行為可罰性要件之變更，亦屬法律變
      更，惟本件被告係與他人共同「實行」犯罪，是修正後之
      規定並非有利於被告。
（四）刑法第五十五條後段有關「犯一罪而其方法或結果之行為
      犯他罪名」之牽連犯之規定，經修正刪除。亦即修正後之
      刑法，已無牽連犯得論以裁判上一罪之情形。所犯之數罪
      ，應按其具體情形論罪。此雖非犯罪構成要件之變更，惟
      顯已影響行為人刑罰之法律效果，自屬法律變更，而應比
      較修正前、後之規定。被告丙○○前開收受贓物、行使偽
      造準私文書、詐欺取財行為，倘依修正後之規定，被告前
      開各行為，各獨立成罪，應分論併罰，自以修正前之牽連
      犯規定，較有利於被告。
（五）經綜合前述各項罪刑法律變更，整體為「從舊從輕」之比
      較結果，應一體適用被告行為時即舊刑法之規定，較有利
      於被告，合先敘明。
三、 按機車引擎號碼及車身號碼，係機車製造廠商出廠之標誌
     ，乃表示一定用意之證明，依刑法第二百二十條規定，應
     以私文書論（最高法院六十六年台上字第一九六一號判例
     意旨參照）。查被告丙○○將合法購得之舊機車引擎外殼
     、車牌分別套裝替換於所收受之失竊機車引擎、車身上，
     再將失竊機車車身號碼磨滅，重新刻打偽造之號碼於失竊
     機車車身，進而販售予不知情之他人牟利而行使，以詐取
     財物，其換裝之舊機車引擎外殼上有舊機車之引擎號碼，
     並偽刻車身號碼之行為均具創造性，且向買受人甲○○出
     示引擎外殼以行使，足以影響車輛製造商對其製造出廠車
     輛之識別與管理、公路監理機關對汽車車籍之管理、機車
     所有人或使用人對於車輛之識別與所有權歸屬之認定及拼
     裝機車之買受人，自足以生損害於公眾及他人。是核被告
     丙○○所為，係犯刑法第二百十六條、第二百二十條第一
     項、第二百十條之偽造準私文書罪、第三百四十九條第一
     項之收受贓物罪及第三百三十九條第一項之詐欺取財罪。
     其偽造準私文書後進而行使，偽造之低度行為應為行使之
     高度行為所吸收，不另論罪。被告丙○○與真實姓名不詳
     之成年人就上開偽造準私文書犯行，有犯意聯絡與行為分
     擔，應成立修正前刑法第二十八條之共同正犯。又被告丙○○所犯收受贓物罪、行使偽造準私文書罪及詐欺取財罪
     間，具有方法結果之牽連關係，為牽連犯，應依修正前刑
     法第五十五條之規定，從一重之行使偽造私文書罪處斷。
     起訴書雖未敘及上開行使偽造準私文書、詐欺取財犯行，
     惟此等部分與前揭論罪科刑部分既具有牽連犯之裁判上一
     罪關係，本院自應併予審究。爰審酌被告丙○○之素行非
     佳，有臺灣高等法院被告前案紀錄表一份在卷可憑，兼衡
     其犯罪之動機、目的，及其以「借屍還魂」之方式銷贓，
     造成日後被害人追贓困難，不但危害社會秩序，且對於監
     理機關車籍資料之管理影響甚鉅，亦損害不知情之拼裝機
     車買受人之權益等一切情狀，量處如主文所示之刑，以示
     懲儆。又被告丙○○前揭犯罪時間在九十六年四月二十四
     日以前，合於減刑條件，應依中華民國九十六年罪犯減刑
     條例第二條第一項第三款，減其刑期二分之一，並諭知易
     科罰金之折算標準。至扣案機車鑰匙一支係甲○○自行至
     其他機車行重新打造，此據甲○○供明在卷（見偵查卷第
     十二頁），非被告丙○○所有，自不得於本案宣告沒收，
     併此敘明。
乙、甲○○無罪部分：
一、公訴意旨略以：被告甲○○明知設於臺北縣土城市○○路○
    段一五九號一樓之九乘新公司負責人丙○○所出售之車牌號
    碼HXW─四七九號，引擎外殼號碼為GY六B ─三二八八五一
    號之黑色重型機車係套裝於原車牌號碼M 九三─七九七號、
    光陽廠牌、引擎號碼SA二五GD─一一三七○六號贓車（該機
    車係乙○○之夫林慶釗所有，價值五萬元，於九十三年五月
    三十一日下午五時許，在臺北縣新店市○○街十七巷十四號
    前遭竊之物）之拼裝車輛，竟基於故買贓物之犯意，於九十
    三年六月二日，在前揭九乘新公司以三萬元向丙○○故買前
    揭機車。嗣甲○○於九十六年四月三日騎乘前揭拼裝機車行
    經臺北縣板橋市○○○路○段三○一巷口時，當場為警查獲
    ，並扣得前揭機車一部，因認被告甲○○涉犯刑法第三百四
    十九條第二項之故買贓物罪嫌云云。
二、按犯罪事實應依證據認定之，無證據不得認定犯罪事實，又
    不能證明被告犯罪者，應諭知無罪之判決，刑事訴訟法第一
    百五十四條第二項、第三百零一條第一項分別定有明文。次
    按刑事訴訟法上所謂認定犯罪事實之證據，係指足以認定被
    告確有犯罪行為之積極證據而言，如未能發現有相當證據或
    證據不足以證明，自不能以推測或擬制之方法以為裁判基礎
    ，又認定不利於被告之事實，需依積極證據，苟積極證據不
    足為不利被告之認定時，即應為有利於被告之認定，更不必
    有何有利之證據，最高法院二十九年上字第三一○五號、四
    十年台上字第八六號及三十年上字第八一六號判例可資參照
    。末按故買贓物之罪，必須行為人確知所故買者係贓物，否
    則對是否為贓物無此認識，即無由成立犯罪，最高法院八十
    六年度上易字第三二二號判決可資參照。
三、公訴人認被告甲○○涉犯故買贓物罪嫌，無非係以被告丙○○、甲○○偵查中之供述、告訴人乙○○於警詢之指訴、車
    籍查詢基本資料二紙、車輛車牌遺失作業查詢一紙、扣案機
    車一部（業經乙○○具領保管）為其論據。訊據被告甲○○
    堅決否認有何故買贓物犯行，辯稱：該機車係其以三萬元向
    丙○○購買，不知該車係拼裝之贓車等語。經查：本件被告
    為警查獲時所持有之機車所懸掛車牌為HXW ─四七九號，引
    擎號碼為GY六B ─三二八八五一號，腳踏板處刻有RFBSA 二
    五GD四B 一一三七三七號車身號碼，車體其他原刻有車身號
    碼部分，則經人磨滅後再重新刻打其他號碼於其上等情，此
    觀諸卷附扣案機車照片十四幀自明（見偵查卷第四十二頁至
    第四十八頁），復經證人即即本件查獲警員黃煒欽於本院審
    理時證述無誤。而上開車體（原車牌號碼為M 九三─七九七
    號，光陽廠牌，引擎號碼SA二五GD─一一三七○六號）係林
    慶釗所有交由乙○○使用，於九十三年五月三十日晚上至同
    年月三十一日下午五時之間，在臺北縣新店市○○街十七巷
    十四號前遭竊等情，亦據證人即乙○○於警詢、本院審理時
    證述在卷，是扣案機車係經人將HXW ─四七九號，引擎號碼
    為GY六B ─三二八八五一號機車之車牌、引擎外殼拆卸拼裝
    在上開贓車車身上，並將贓車部分車身號碼磨滅後偽造不實
    號碼所套裝頂拼之車輛甚明。另上開HXW ─四七九號，引擎
    號碼為GY六B ─三二八八五一號機車（下稱本件舊機車）係
    由劉廣興於九十三年五月十八日過戶予正財機車行，再於九
    十三年六月一日過戶予九乘新公司，旋於九十三年六月二日
    過戶予甲○○之事實，有交通部公路總局臺北區監理所板橋
    監理站九十六年八月七日北監板一字第○九六○○○二八八
    五號函、所附該車歷次過戶申請登記書共三紙及車號查詢重
    型機車車籍在卷為佐，而堪認定。則本件主要爭點厥為被告
    甲○○於買受上開機車時，是否知悉該車係由贓車拼裝而成
    ，或於購買上開舊機車後，自行拆取該車引擎外殼、車牌，
    換置於前揭贓車車體，並將贓車原車存號碼磨滅重新打刻不
    實車身號碼？然查，被告甲○○於歷次偵審程序均供稱：係
    以三萬元價格向被告丙○○購買本件舊機車，買車時亦有查
    看核對引擎號碼，但沒有注意車身號碼，購入後未變更過引
    擎外殼、車牌及顏色；車價本來是二萬，丙○○說車子整理
    過可以比擺在門口的其他車還要漂亮，第一次我跟丙○○談
    定，我給他五千元定金和身分證，他有開給我一張二萬元收
    據，我問他說馬力如何，他說沒有把握，多花一點錢搪缸會
    比較好，後來因為搪缸，加一萬元，所以總共三萬元，取車
    時騎起來很有力，不像是舊車，所以我覺得多花一萬元是值
    得的等語一致，並提出二萬元收據一紙附卷可查（見本院卷
    ）。此外被告甲○○於本院審理時以證人身分證述購車時所
    見車況是待整理中，輪子都還在車身，椅墊也有，外殼不是
    很漂亮、煞車燈、破損的燈殼、後照鏡均拆下等情，亦與證
    人即正財機車行負責人之弟丁○○於本院審理時證稱：我賣
    給丙○○的是一九九三年出廠，光陽廠牌豪邁一二五車型的
    機車，當時車的外型醜醜的，機車外殼有破掉等語，大致相
    符。倘被告甲○○購買舊車目的係為自行或再委託他人換置
    前開贓車之車牌、引擎外殼，大可以數千元購買低價未經整
    理之中古機車，拆卸車牌、引擎外殼使用即可，實無以二、
    三萬價格購買經車行整理過之機車之必要與可能，是被告甲○○所稱：因為取車時騎起來很有力，以三萬元購買該車等
    情，應非子虛，此外，亦查無其他積極事證證明被告甲○○
    有何另自他處收受上開贓車，再自行拆卸本件舊車車牌、引
    擎外殼換裝於上開贓車之行為，則公訴人所指被告甲○○自
    行拆換贓車車牌引擎外殼犯行，即屬無法證明。又公訴人亦
    認被告甲○○係以三萬元價格向丙○○購入本件舊車，而依
    一般社會經驗，以該等價格購買十一年車齡之舊機車，並無
    價格顯不相當之情形，公訴人憑此認被告對本件扣案機車係
    贓物一節有所認識，容有誤會。公訴人亦未提出其他積極證
    據證明或證據方法以供查證被告於購得扣案機車時，對該車
    為贓物之事實有所認識，至告訴人於警詢及本院審理時所為
    之指述及卷附之資料，僅能證明告訴人使用之機車確遭人竊
    取及扣案機車經人換裝之事實，若以該等資料推論被告對扣
    案機車係屬贓物之事實有所認識，實屬牽強。此外，復查無
    其他積極證據足資證明被告有前揭故買贓物之犯行，揆諸前
    揭說明，自應諭知被告無罪之判決。
據上論斷，應依刑事訴訟法第二百九十九條第一項前段、第三百
零一條第一項，刑法第二十八條（修正前）、第五十五條（修正
前）、第二百十六條、第二百二十條第一項、第二百十條、三百
四十九條第一項、第三百三十九條、第四十一條第一項前段（修
正前），罰金罰鍰提高標準條例第一條前段、修正前罰金罰鍰提
高標準條例第二條，中華民國九十六年罪犯減刑條例第二條第一
項第三款、第七條、第九條，判決如主文。
本案經檢察官謝岳龍到庭執行職務。
中    華    民    國    97    年    1     月    9     日
                  刑事第十五庭  審判長法  官  陳鴻清
                                      法  官  朱嘉川
                                      法  官  劉安榕
上列正本證明與原本無異。
如不服本判決，應於判決送達後十日內敘明上訴理由，向本院提
出上訴狀 (應附繕本) ，上訴於臺灣高等法院。
                                      書記官  石于倩
中    華    民    國    97    年    1     月    16    日
附錄本案論罪科刑法條全文：
中華民國刑法第216條
（行使偽造變造或登載不實之文書罪）
行使第 210 條至第 215 條之文書者，依偽造、變造文書或登載
不實事項或使登載不實事項之規定處斷。
中華民國刑法第210條
偽造、變造私文書，足以生損害於公眾或他人者，處 5 年以下有
期徒刑。
中華民國刑法第220條
在紙上或物品上之文字、符號、圖畫、照像，依習慣或特約，足
以為表示其用意之證明者，關於本章及本章以外各罪，以文書論
。
錄音、錄影或電磁紀錄，藉機器或電腦之處理所顯示之聲音、影
像或符號，足以為表示其用意之證明者，亦同。
中華民國刑法第339條
意圖為自己或第三人不法之所有，以詐術使人將本人或第三人之
物交付者，處5 年以下有期徒刑、拘役或科或併科1 千元以下罰
金。
以前項方法得財產上不法之利益或使第三人得之者，亦同。
前二項之未遂犯罰之。
中華民國刑法第349條
收受贓物者，處 3 年以下有期徒刑、拘役或 5 百元以下罰金。
搬運、寄藏、故買贓物或為牙保者，處 5 年以下有期徒刑、拘役
或科或併科 1 千元以下罰金。
因贓物變得之財物，以贓物論。


司法院資訊處製作；財團法人民間司法改革基金會備份。
